【裁判字號】    95,上易,204
【裁判日期】    950517
【裁判案由】    傷害等
【裁判全文】
臺灣高等法院高雄分院刑事判決         95年度上易字第204號
上  訴  人
即  被  告  甲○○
上列上訴人因傷害等案件，不服臺灣高雄地方法院94年度易字第
1800號中華民國95年1 月26日第一審判決（起訴案號：臺灣高雄
地方法院檢察署94年度偵字第21431 號），提起上訴，本院判決
如下：
    主  文
上訴駁回。
    事實及理由
一、本案經本院審理結果，認第一審判決認事用法及量刑均無不
    當，應予維持，除事實一第13行理由二第6 行贅載「概括」
    二字應予刪除外，餘均引用第一審判決書記載之事實、證據
    及理由（如附件）。
二、上訴人即被告甲○○（下稱被告）上訴意旨仍執陳詞謂：當
    時是警員薛因廷叫伊進去，伊與警員面對面時，雖有口氣不
    好，但伊沒有拉住警員，也沒有碰到警員的身體，伊想要跑
    走時，警員就抓住伊衣領，把伊壓在地上，並謂伊母親可到
    庭作證云云。經查：
    (一)證人即被告之母親乙○○○於本院審理時雖結證稱：被告
      進去倉庫後，警察就從被告的衣領抓住，把被告甩到地上
      ，並踢被告等語（見本院卷第38頁），惟證人乙○○○上
      開證詞已與其夫丙○○於警詢及原審之證述不符，亦與被
      害人薛因廷之陳述不符，是否可信已非無疑。且證人乙○○○謂：當天係伊向派出所報案云云（見本院卷第37頁）
      ，然證人丙○○於原審中證稱：係伊去報案等語（見原審
      卷第59頁），而高雄縣政府警察局岡山分局梓官分駐所受
      理各類案件紀錄表亦記載報案人是丙○○（見警卷第22頁
      ），被告、證人即被告之父丙○○及處理警員薛因廷於警
      詢偵查及原審，均未稱乙○○○在場，乙○○○對本件報
      案人稱係其為之，而為與事實不符之證述，足見其迴護其
      子心切，所證又與丙○○不符，故其所為證述，不足為被
      告有利之認定。
    (二)證人薛因廷稱：丙○○帶伊到倉庫後，伊就揮手請在外面
      之被告進去倉庫內，嗣伊與丙○○2 人轉身正在觀看被毀
      壞之機車時，被告就從伊後面進來，並趁伊背對被告時從
      後面勒住伊脖子等語（見原審卷第60、61）。證人丙○○
      亦證稱：伊與警察在看機車時，被告從警察後面過來等語
      （見原審卷第60頁），由此可見被告進入倉庫時，證人薛
      因廷係背對被告，復佐以被告於警訊時供稱：伊見警方到
      場更為生氣等語（見警卷第4 頁），則被告在盛怒之下，
      見警員背對伊，而認有機可乘，乃從背後偷襲警員薛因廷
      ，要屬可能。反觀證人乙○○○及被告陳稱：薛因廷叫被
      告進去後就抓住被告的衣領等語，衡情證人薛因廷甫到現
      場正在了解狀況，與被告又無言詞或口頭上之衝突，證人
      薛因廷與被告及其家人又無仇恨，此業據證人乙○○○證
      述在卷（見本院卷第39頁），證人薛因廷豈會無緣無故抓
      被告之衣領後再將之壓制在地板？又證人薛因廷證稱：將
      被告控制在地板時，丙○○有幫忙警員壓被告的手（原審
      卷61頁），乙○○○則證稱其配偶丙○○有壓住被告之腳
      ，其在一旁觀看，此亦據證人薛因廷、乙○○○證述在卷
      （本院卷第39、40、41頁）。若證人薛因廷係無故拉扯被
      告，證人丙○○為何要幫忙警察壓被告的雙腳？證人乙○○○為何只在一旁袖手旁觀，既未上前協助被告脫困，也
      沒有向外尋求協助或呼喊他人幫忙？堪認證人薛因廷並非
      無的放矢，否則證人乙○○○、丙○○夫婦不會為上開反
      應，足證證人乙○○○前開所證被告進入倉庫，警察即抓
      住被告衣領，將被告甩在地上云云與事實不合。
    (三)證人乙○○○關於被告有無罵警察「幹」字，先稱「沒有
      」，迨審判長提示被告親書之聲請狀，向證人乙○○○詢
      問：被告有自承罵「幹」時，證人乙○○○即翻異前詞謂
      ：被告有罵（見本院卷第39頁），由此可見證人乙○○○
      對於其兒子諸多迴護，連與本案無關聯，但對被告不利之
      事，都要替被告撇清，是其上開所謂被告沒有傷害警察之
      證述，應係迴護之辭，均不足採信。
  綜上所述，被告辯解不足採信，本案罪證明確，犯行堪以認定
  。是被告執前詞否認犯行，提起上訴，為無理由，應予駁回。
據上論斷，應依刑事訴訟法第368 條、第373 條，判決如主文。
本案經檢察官林應華到庭執行職務。
中    華    民    國    95    年    5     月    17    日
                  刑事第八庭    審判長法  官  李炫德
                                      法  官  蔡國卿
                                      法  官  李淑惠
以上正本證明與原本無異。
本判決不得上訴。
中    華    民    國    95    年    5     月    17    日
                                      書記官   盧雅婷
附件：
臺灣高雄地方法院刑事判決              94年度易字第1800號
公  訴  人  臺灣高雄地方法院檢察署檢察官
被      告  甲○○
上列被告因傷害等案件，經檢察官提起公訴（94年度偵字第214
31號），本院判決如下：
    主  文
甲○○傷害人之身體，累犯，處有期徒刑伍月，如易科罰金以參
佰元折算壹日。
    事  實
一、甲○○有多次違反毒品危害防制條例犯行，最近1 次於民國
     ( 下 同)92 年10月6 日經本院以92年度訴字第1963號判決
    判處有期徒刑1 年確定，於94年3 月6 日縮短刑期執行完畢
    。其與丙○○為父子關係，94年9 月18日15時30分許，甲○○因在高雄縣梓官鄉○○○路3 巷64號住處，向父親丙○○
    索錢不遂，竟憤而持鐵剪敲壞丙○○所有車號XQL- 206號重
    型機車車頭儀表板（所涉毀棄損壞犯行，未據告訴），丙○○無奈而報警處理，嗣高雄縣政府警察局岡山分局梓官分駐
    所警員薛因廷接獲通報後，乃於當日15時35分許身著警察制
    服到達該處瞭解案情，並由丙○○引導前往倉庫查看機車毀
    壞情形，詎甲○○見狀，明知薛因廷依法執行職務，亦明知
    其若對薛因廷施以強暴行為，薛因廷必與之拉扯，可能因此
    造成薛因廷受傷，竟仍基於妨害公務、傷害之概括故意，自
    薛因廷後方勒住其脖子，薛因廷為圖反制乃與之發生拉扯，
    雙雙跌倒在地，致使薛因廷當場受有右手肘表淺磨損傷及右
    膝表淺磨損傷等傷害。
二、案經薛因廷訴由高雄縣政府警察局岡山分局報告臺灣高雄地
    方法院檢察署檢察官偵查起訴。
    理  由
一、訊據被告甲○○矢口否認上開犯行，辯稱其並沒有勒住警員
    薛因廷的脖子，是薛因廷警員抓住其衣領，其為了掙脫才與
    警員薛因廷發生拉扯，可能是薛因廷跌倒在地時，造成上述
    傷害，其並無傷害薛因廷之故意等語。惟查，上開事實業據
    證人薛因廷於本院94年12月27日審理時證述：「丙○○在房
    子裡面，甲○○在戶外，我去詢問丙○○看是什麼情形，丙○○帶我去看隔壁倉庫裡面被破壞的機車，我去看機車出來
    ，我看到甲○○坐在屋外，我揮手請他進來，問他為何要去
    破壞機車，他就突然勒住我的脖子。因為我轉過來面向機車
    ，他走進來突然從後面過來勒住我的脖子，我就與他發生扭
    打，後來是我先將他制服，壓制在地上，丙○○過來幫我壓
    住他另外一隻手，我以無線電呼叫派出所同仁過來支援，再
    將他帶回去派出所」等語明確，核與證人丙○○於同日審理
    中亦證稱：「轄區警員來，我帶警員去看我兒子敲壞的機車
    ，後來我轉頭去看，發現管區警員與我的小孩互相拉扯到地
    上，二個人都倒在地上」等語大致相符 (見本院94年12月27
    日筆判筆錄)， 本院再審酌證人丙○○所證述情節，薛因廷
    到達其住處現場時，渠即帶警員去看遭被告敲壞的機車，則
    警員薛因廷自不可能先無緣無故抓住被告之衣領，及證人丙○○於同日審理中亦證稱：「：：我聽到警員講說你白目，
    竟然推我？後來我兒子就被壓制在地上」等語，更足見確係
    被告先動手自警員薛因廷後方勒住其脖子，薛因廷為圖反制
    乃與之發生拉扯，並因此受傷，被告辯稱係薛因廷警員抓住
    其衣領，其為了掙脫才與警員薛因廷發生拉扯，其並無傷害
    薛因廷之故意等語，核與事實不符，要難採信。至於，證人
    丙○○於本院94年12月27日審理中證述：「 (我兒子)是 否
    有推警察我沒有親眼看到」等語，與其於警詢時之證述：「
    警方要我兒子進倉庫看那台被他破壞的機車，我兒子不知什
    麼原因，在處理警員後方推了警員一把，後來雙方發生拉扯
    ，警方就將我兒子制伏壓在地上」等語不符，經檢察官質問
    後，復改稱其於警詢時之證述確屬實在，可見，證人丙○○
    上開證述：「 (我兒子)是 否有推警察我沒有親眼看到」等
    語，應屬事後迴護被告之詞，尚難採為有利於被告之認定。
    此外，復有國軍岡山醫院民眾診療服務處疾病診斷證明書1
    紙、蒐證照片12張附卷可按，被告犯行明確洵堪認定。
二、核被告所為，係犯刑法第135 條第1 項妨害公務、第277 條
    第1 項傷害之罪，其於出手勒住薛因廷脖子之前，即已認知
    薛因廷係在依法執行職務，亦明知其若對薛因廷施以強暴行
    為，薛因廷必與之拉扯，可能因此造成薛因廷受傷，竟仍於
    時間、空間密接之情況下，自薛因廷後方勒住其脖子，顯見
    其係基於妨害公務、傷害之概括故意而為上述行為，法律評
    價上當視之為一行為，故被告以一行為觸犯上開二罪，侵害
    二法益，係屬想像競合犯，應依刑法第55條後段規定，從一
    重之傷害罪論處。公訴人認被告所犯上開二罪，具有方法目
    的之牽連關係，為牽連犯等語，尚有未洽。又被告前因違反
    毒品危害防制條例案件，經本院以92年度訴字第1963號判決
    判處有期徒刑1 年確定，於94年3 月6 日縮短刑期執行完畢
    ，此有臺灣高等法院被告前案紀錄表、臺灣高等法院在監在
    押全國紀錄表各1 份在卷可按，其於有期徒刑執行完畢之後
    5 年內再犯本件有期徒刑以上之罪，應依刑法第47條規定論
    以累犯，並加重其刑。本院審酌被告因向父親丙○○索錢不
    遂，經警到場處理時竟仍不知收斂而為上開妨害公務、傷害
    犯行，無視公權力之存在，且造成警員薛因廷上述傷害，犯
    罪後猶飾詞狡卸，不知悔改，顯見其態度不佳等一切情狀，
    量處如主文所示之刑，並諭知易科罰金之折算標準，以資警
    惕。
據上論斷，應依刑事訴訟法第299 條第1 項前段、刑法第135 條
第1 項、第277 條第1 項、第55條前段、第47條、第41條第1 項
前段，罰金罰鍰提高標準條例第1 條前段、第2 條，判決如主文
。
本案經檢察官陳文哲到庭執行職務
中    華    民    國    95    年    1     月    26    日
                  刑事第九庭審判長 法  官  張世賢
                                   法  官  謝梨敏
                                   法  官  陳建和
以上判決正本證明與原本無異
對於本判決如有不服應於收受送達後10日內向本院提出上訴書狀
上訴於台灣高等法院高雄分院並按他造當事人之人數附具繕本。
中    華    民    國    95    年    1     月    26    日
                                   書記官  林慧君
附錄本案論罪科刑法條全文
刑法第135條第1項：
  對於公務員依法執行職務時，施強暴脅迫者，處3 年以下有期
  徒刑、拘役或300 元以下罰金。
刑法第277條條第1項
  傷害人之身體或健康者，處3 年以下有期徒刑、拘役或1000元
  以罰金。


司法院資訊處製作；財團法人民間司法改革基金會備份。
